【裁判字號】    99,審訴,95
【裁判日期】    990331
【裁判案由】    違反槍砲彈藥刀械管制條例
【裁判全文】
臺灣士林地方法院刑事判決              99年度審訴字第95號
公  訴  人  臺灣士林地方法院檢察署檢察官
被      告  乙○○
指定辯護人  本院公設辯護人  姜惠如
上列被告因違反槍砲彈藥刀械管制條例案件，經檢察官提起公訴
（98年度偵字第13163 號），本院判決如下：
    主  文
乙○○未經許可持有可發射子彈具有殺傷力之改造手槍，處有期
徒刑壹年陸月，併科罰金新臺幣伍萬元。緩刑年。扣案之仿貝
瑞塔廠92FS型半自動手槍壹支（含彈匣壹個，槍枝管制編號：00
00000000號）、口徑9MM 制式子彈顆均沒收。
    事  實
一、乙○○明知可發射金屬或子彈具有殺傷力之各式槍砲，係槍
    砲彈藥刀械管制條例所列管之物品，未經許可不得持有、寄
    藏，竟於民國97年9 月間，在臺北市○○區○○路3 段187
    巷3弄23 號頂樓加蓋房間內，拾得已故友人吳建昇遺留在該
    處之仿貝瑞塔廠92FS型半自動手槍1 支（含槍匣1 個，槍枝
    管制編號：0000000000號）及9mm 制式子彈6 顆而非法持有
    。嗣於98年9 月16日晚間9 時30分許，為警持搜索票，在上
    址處查獲，並當場扣得上開槍彈等物。
二、案經臺北縣政府警察局海山分局報請臺灣士林地方法院檢察
    署檢察官偵查起訴。
    理  由
壹、證據能力部分：
一、內政部警政署刑事警察局98年10月14日刑鑑字第0980132378
    號槍枝鑑驗書固屬被告以外之人於審判外之書面陳述，惟上
    開鑑驗書係內政部警政署刑事警察局實施鑑定之人員依專業
    知識經驗就送鑑事項，於例行之公務中，機械性陳述其判斷
    意見，記載於鑑驗書上以為證明具有殺傷力之情形，且查無
    顯不可信之情況，是上開鑑驗書之性質為公務員職務上製作
    之證明文書，依刑事訴訟法第159 條之4 第1 款規定，自有
    證據能力。
貳、實體部分：
一、上揭犯罪事實，業據被告乙○○迭於警詢、檢察官偵查及本
    院準備程序期日、審理中坦白不諱（參見甲○13163 號卷第
    12至16頁、第35至36頁、第42至43頁），復有扣案之仿貝瑞
    塔廠92FS型半自動手槍1 支（含槍匣1 個，槍枝管制編號：
    0000000000號）及9mm制式子彈6顆可佐。上開改造手槍及子
    彈經送內政部警政署刑事警察局以檢視法、性能檢驗法、試
    射法鑑驗後，結果略以：送鑑手槍1枝（槍枝管制編號：000
    0000000號），認係改造手槍，由仿BERETTA廠92FS型半自動
    手槍製造之槍枝，換裝土造金屬槍管而成，擊發功能正常，
    可供擊發適用子彈使用，認具殺傷力；送鑑子彈6 顆，認均
    係口徑9mm 制式子彈，經試射，可擊發，認具殺傷力等情，
    有該局98年10月14日刑鑑字第0980132378號槍彈鑑驗書1 份
    附卷可佐（參見甲○13163 號卷第44至45頁反面）。從而，
    扣案上開改造手槍1 枝及制式子彈6 顆均具有殺傷力，應甚
    明確。綜上，被告前開任意性自白核與事實相符，堪予採信
    ，本案事證明確，被告之犯行洵堪認定，應依法論科。
二、核被告所為係犯槍砲彈藥刀械管制條例第8 條第4 項未經許
    可持有殺傷力之槍枝罪及同法第12條第4 項之未經許可持有
    子彈罪。其一行為同時持有槍枝及子彈，為想像競合犯，應
    依刑法第55條規定，從一重之非法持有槍枝罪處斷。經查，
    本件乃被告房屋租予友人吳建昇，因吳建昇遭人逼債燒炭自
    殺後，被告於整理房屋時始發現扣案之槍彈，被告因不知如
    何處理及好奇下而持有扣案槍彈，並未持之為其他不法犯行
    ，依其犯罪情狀觀之，尚非重大，又被告目前有正常工作及
    收入，有其庭呈所得稅扣繳憑單、存摺影本、電匠合格證書
    等件可查，然其所犯槍炮彈藥刀械管制條例第8 條第4 項未
    經許可持有殺傷力之槍枝罪之法定本刑為3 年以上10年以下
    有期徒刑，與其犯罪情節相較，實屬情輕法重，客觀上足以
    引起一般同情，顯有堪資憫恕之處，本院認縱處以法定最低
    刑度猶嫌過重，爰依刑法第59條之規定，減輕其刑。爰審酌
    本件被告尚非主動持有槍彈，且其並未持之為其他不法犯行
    ，又被告犯後始終坦承犯態度良好，目前有正當工作、收入
    ，及其智識程度、家庭經濟狀況等一切情狀，從輕量處如主
    文所示之刑，以示儆懲。末查，被告前未曾因故意犯罪受有
    期徒刑以上刑之宣告，有臺灣高法院被告前案紀錄表1 份在
    卷可按，本院認被告經此偵審程序及科刑宣告後，自當知所
    警惕，信無再犯之虞，本院參以上情，因認前開所宣告之刑
    以暫不執行為適當，乃依刑法第74條第1 項第1 款規定，併
    予宣告緩刑3 年，以啟自新。
四、扣案之仿貝瑞塔廠92FS型半自動手槍1 支（含彈匣1 個，槍
    枝管制編號：0000000000號）、口徑9MM 制式子彈3 顆均為
    違禁物，應依刑法第38條第1 項第1 款規定宣告沒收。另扣
    案具有殺傷力之制式子彈3 顆因經試射擊發，所餘彈殼、彈
    頭已不具有子彈之功能，當非違禁物，爰不為沒收之諭知。
五、據上論斷，應依刑事訴訟法第299 條第1 項前段，槍砲彈藥
    刀械管制條例第8 條第4 項、第12條第4 項，刑法第11條前
    段、第38條第1 項第1 款、第55條、第59條、第74條第1 項
    第1 款，判決如主文。
六、本案經檢察官曾勁元到庭執行職務。
中    華    民    國    99    年    3    月    31    日
                  刑事第一庭審判長法  官  洪英花
                                  法  官  雷雯華
                                  法  官  王沛雷
以上正本證明與原本無異。
如不服本判決，應於收受判決後10日內向本院提出上訴書狀，並
應敘述具體理由；其未敘述上訴理由者，應於上訴期間屆滿後20
日內向本院補提理由書（均須按他造當事人之人數附繕本）「切
勿逕送上級法院」。
                                  書記官  吳尚文
中    華    民    國    99    年    3    月    31    日
本案論罪科刑法條全文：
槍砲彈藥刀械管制條例第8條第4項
未經許可，持有、寄藏或意圖販賣而陳列第1 項所列槍枝者，處
3 年以上10年以下有期徒刑，併科新臺幣700 萬元以下罰金。
第1 項至第3 項之未遂犯罰之。
槍砲彈藥刀械管制條例第12條第4項
未經許可，持有、寄藏或意圖販賣而陳列子彈者，處五年以下有
期徒刑，併科新台幣三百萬元以下罰金。

司法院資訊處製作；財團法人民間司法改革基金會備份。
